【裁判字號】    97,訴,1790
【裁判日期】    980701
【裁判案由】    違反毒品危害防制條例
【裁判全文】
臺灣屏東地方法院刑事判決              97年度訴字第1790號
公  訴  人  臺灣屏東地方法院檢察署檢察官
被      告  甲○○
上列被告因違反毒品危害防制條例案件，經檢察官提起公訴（97
年度毒偵字第2377號），嗣被告於本院準備程序進行中先就被訴
事實為有罪之陳述，本院告知被告簡式審判程序之旨，並聽取當
事人之意見後，裁定改由受命法官獨任依簡式審判程序審理，判
決如下：
    主  文
甲○○施用第一級毒品，累犯，處有期徒刑壹年月；又施用第
二級毒品，累犯，處有期徒刑玖月；又施用第一級毒品，累犯，
處有期徒刑壹年貳月；又施用第二級毒品，累犯，處有期徒刑捌
月，扣案之第二級毒品甲基安非他命陸包（含包裝袋總計重捌點
伍伍公克）及殘留有第二級毒品甲基安非他命之玻璃球吸食器壹
個，均沒收銷燬。應執行有期徒刑年肆月，扣案之第二級毒品
甲基安非他命陸包（含包裝袋總計重捌點伍伍公克）及殘留有第
二級毒品甲基安非他命之玻璃球吸食器壹個，均沒收銷燬。
    事  實
一、甲○○前因施用毒品案件，經本院以92年度毒聲字第1667號
    裁定送觀察、勒戒，經評定無繼續施用毒品之傾向，而於民
    國93年8 月30日釋放出所，並由台灣屏東地方法院檢察署檢
    察官於翌日以93年度毒偵緝字第117 號為不起訴處分確定；
    另於95年間，因竊盜案件，經本院以95年度易字271 號判決
    處有期徒刑10月確定，又因施用毒品案件，經本院以95年度
    訴字第536 號判決判處應執行有期徒刑1 年8 月確定，同年
    間，復因竊盜案件，經臺灣高等法院高雄分院以95年度上訴
    字第660 號判決判處有期徒刑3 月確定，上開3 判決所處之
    刑再經本院以96年度聲減字第1213號裁定減刑，並定應執行
    有期徒刑1 年4 月確定，而於97年3 月22日縮刑期滿執行完
    畢。詎其仍不知悔改、戒絕毒品，於前開觀察、勒戒釋放後
    5 年內，明知海洛因及甲基安非他命分別經公告列為毒品危
    害防制條例第2 條第1 項第1 、2 款之第一級毒品及第二級
    毒品，不得非法持有、施用，竟分別基於施用第一級毒品海
    洛因及第二級毒品甲基安非他命之犯意，於97年9 月2 日晚
    上8 時許，在其位於屏東縣高樹鄉東興村永豐巷27號之住處
    內，以將第一級毒品海洛菸摻入香菸內點燃吸食之方式，施
    用第一級毒品毒品海洛因1 次，另於97年9 月5 日下午1 時
    30 分 許為警採尿時回溯120 小時內某時（扣除公權力拘束
    期間），在同址，以將甲基安非他命置入玻璃球吸食器內，
    以火燒烤成煙霧吸食之方式，施用第二級毒品甲基安非他命
    1 次；嗣於97年9 月5 日下午1 時30分許，其行經屏東縣高
    樹鄉東振村和平巷前，因涉嫌竊盜案件，為警盤查，警方乃
    徵得其同意，採集其尿液檢體送檢驗，結果呈嗎啡及甲基安
    非他命陽性反應，乃查知上情。其復於同年11月2 日晚上11
    時許，在其上開住處內，以前開同一方式，施用第一級毒品
    毒品海洛因1 次，另於同年11月6 日凌晨0 時許，在同址，
    以前開同一方式，施用第二級毒品甲基安非他命1 次，嗣於
    同年11月6 日下午4 時許，因其形跡可疑，為警在屏東縣高
    樹鄉高樹國中旁盤查，其在有偵查犯罪職權之警員尚未發覺
    其上開犯罪之前，即主動向警方供出上情，並主動將第二級
    毒品甲基安非他命6 包（總計毛重8.55公克）及其用以施用
    甲基安非他命之玻璃球吸食器1 個（已破碎）交給警方扣案
    ，警方乃徵得其同意採集其尿液檢體送檢驗，結果亦呈嗎啡
    及甲基安非他命陽性反應，嗣並接受裁判。
二、案經屏東縣警察局里港分局報告臺灣屏東地方法院檢察署檢
    察官偵查起訴。
    理  由
一、本案被告甲○○所犯違反毒品危害防制條例案件，並非法定
    刑為死刑、無期徒刑或最輕本刑3 年以上有期徒刑之罪，亦
    非高等法院管轄第一審之案件，而被告於本院準備程序中就
    被訴事實為有罪之陳述，本院合議庭乃裁定由受命法官獨任
    進行簡式審判程序。又簡式審判程序之證據調查，依刑事訴
    訟法第273 條之2 規定，不受同法第159 條第1 項審判外陳
    述排除之限制，再被告對於卷內之各項證據，亦不爭執證據
    能力，故卷內所列之各項證據，自得作為證據，先予敘明。
二、上揭事實，業據被告坦承不諱，其2 次為警所採集之尿液檢
    體，經送請台灣檢驗科技股份有限公司以酵素免疫分析法及
    氣相層析質譜儀法檢驗，結果均呈嗎啡及甲基安非他命陽性
    反應，有該公司97年9 月17日編號KＺ000000000000號、97年
    11 月20 日編號KH2008B0000000號濫用藥物尿液檢驗報告及
    尿液採證編號姓名對照表各2 份在卷足憑；另扣案之白色晶
    體6 包，經屏東縣警察局里港分局警員以臺灣尖端先進生技
    醫藥股份有限公司毒品簡易快速篩檢試劑檢驗結果，其內殘
    留液體均含有第二級毒品甲基安非他命成分，有該局初步檢
    驗報告單1 份在卷可按，而扣案之已破碎之玻璃球吸食器1
    個，經高雄醫學大學附設中和紀念醫院鑑定結果，其內含有
    甲基安非他命成分，有該醫院98年1 月2 日檢驗報告1 份在
    卷可查，堪認被告前開自白與事實相符。再查被告前因施用
    毒品案件，經本院以92年度毒聲字第1667號裁定送觀察、勒
    戒，經評定無繼續施用毒品傾向，而於93年8 月30日釋放出
    所，並由台灣屏東地方法院檢察署檢察官於翌日以93年度毒
    偵緝字第117 號為不起訴處分確定之事實，有臺灣屏東地方
    法院檢察署刑案資料查註紀錄表、臺灣高等法院被告全國前
    案紀錄表各1 份在卷可按，是被告於觀察、勒戒執行完畢後
    5 年內再犯本件施用第一級毒品及第二級毒品犯行，事證明
    確，應予依法論科。
三、查海洛因、甲基安非他命分屬毒品危害防制條例第2 條第2
    項第1 款、第2 款所規定之第一級毒品及第二級毒品。是核
    被告前開所為，分別係犯毒品危害防制條例第10條第1 項施
    用第一級毒品及同條第2 項之施用第二級毒品罪。其持有毒
    品復進而施用，持有毒品之低度行為，各為施用毒品之高度
    行為所吸收，均不另論罪。其所犯上開4 罪，犯意各別，行
    為互殊，應予分論併罰。又查被告前有如事實欄所示之科刑
    及執行情形，有臺灣屏東地方法院檢察署刑案資料查註紀錄
    表、臺灣高等法院被告前案紀錄表各1 份附卷足憑，其於刑
    之執行完畢後5 年內，故意再犯本件有期徒刑之4 罪，皆為
    累犯，均應依刑法第47條第1 項加重其刑。次查被告第2次
    為警查獲之施用第一級毒品及第二級毒品之犯行，係在有偵
    查犯罪職權之警員盤查伊，而尚未發覺其有為本件犯罪事實
    之前，即向警員供出上開犯行，並主動毒品取出交給警方扣
    案，有刑事案件報告書及本院公務電話紀錄各1 份在卷可查
    （見97年度毒偵字第2377號卷第1 頁、本院卷第19頁），足
    見警方於查獲被告時尚無證據認定被告有為上開犯行，則被
    告於警方發覺此部分犯罪事實前，即主動向警方供承此部分
    犯行，嗣並接受裁判，堪認其係對於未發覺之罪自首而受裁
    判，爰均依刑法第62條前段規定減輕其刑，並依法先加重後
    減輕之。爰審酌被告多次施用毒品，足以戕害其身心，滋生
    其他犯罪，且素行不良，惟念其坦承犯行，且施用毒品行為
    於本質上係屬自我戕害行為，反社會性之程度尚屬較低等一
    切情狀，各量處如主文所示之刑，並定應執行刑。至扣案之
    甲基安非他命6 包，為查獲之毒品，不問屬於犯人與否，應
    依毒品危害防制條例第18條第1 項前段規定，宣告沒收銷燬
    之，該毒品之外包裝袋6 只，因殘留微量毒品難以析離，爰
    依同規定沒收銷燬之；另扣案之玻璃球吸食器1 個，其上殘
    留有不可析離之甲基安非他命毒品成分，業如前述，亦應依
    同規定諭知沒收銷燬之。
據上論斷，應依刑事訴訟法第273 條之1 第1 項、第299 條第1
項前段，毒品危害防制條例第10條第1 項、第2 項、第18條第1
項前段，刑法第11條、第47條第1 項、第62條前段、第51條第5
款，判決如主文。
本案經檢察官廖華君到庭執行職務。
中    華     民     國    98    年    7    月    1    日
                    刑事第五庭  法  官  陳秀慧
以上正本證明與原本無異。
如不服本判決應於收受判決後10日內向本院提出上訴書狀，並應
敘述具體理由；其未敘述上訴理由者，應於上訴期間屆滿後20日
內向本院補提理由書（均須按他造當事人之人數附繕本）「切勿
逕送上級法院」。
中    華     民     國    98   年    7    月    1     日
                                書記官  溫訓暖
附錄本判決論罪科刑法條：
毒品危害防制條例第10條第1、2項：
施用第一級毒品者，處6月以上5年以下有期徒刑。
施用第二級毒品者，處 3 年以下有期徒刑。


司法院資訊處製作；財團法人民間司法改革基金會備份。
